【裁判字號】    90,易,850
【裁判日期】    900509
【裁判案由】    違反能源管理法
【裁判全文】
臺灣臺南地方法院刑事判決                            九十年度易字第八五號
    公  訴  人  臺灣台南地方法院檢察署檢察官
    被      告  乙○○
                甲○○
右列被告因違反能源管理法案件，經檢察官提起公訴（八十九年度偵字第一二０七０
號），本院判決如左：
    主      文
乙○○未經許可而經營中央主管機關指定之能源產品之銷售業務，處罰金新臺幣壹拾
萬元，如易服勞役，以新臺幣玖佰元即銀元參佰元折算壹日。
扣案之汽油參仟柒佰公斤、加油槍壹支、流量計壹具及馬達壹台均沒收。
甲○○無罪。
    事      實
一、乙○○未經申請許可，自民國（下同）八十九年九月十七日起，在台南市○○路
    一二三五號，經營「府城快速保養廠」地下加油站，以每公升新台幣（下同）十
    三元之價格買進，而以每公升十五點五之價格銷售來路不明汽油與不特定人，並
    從中圖得每公升二點五元之不法利益。嗣於八十九年十月二十日上午十時五十分
    ，乙○○之友人甲○○受乙○○之託為許江章所駕駛之車牌號碼Ｎ九─八七○號
    計程車，加五百三十元之九二無鉛汽油時，經警當場查獲。並扣得汽油三千七百
    公升、加油槍一支、流量計一具及馬達一台。
二、案經台南市警察局第四分局報請臺灣臺南地方法院檢察署檢察官偵查起訴。
    理      由
有罪部分：
一、訊據被告乙○○對其有於右揭時、地未經許可私設加油站，並販售汽油予不特定
    車輛之事實供承不諱，核與證人許江章於警訊中證述之情節相符，復有汽油三千
    七百公升、加油機含加油槍一支、流量計一具及馬達一台扣案足資佐證。又扣案
    油品經檢驗結果，與經濟部經（八八）能字第八八四六二二一九號公告之汽油規
    格第一項完全相符，應屬該公告汽油規格第一項之汽油，此有中國石油股份有限
    公司鍊製研究所燃料組實驗室檢驗報告一份在卷可憑。本件事證明確，被告乙○
    ○犯行足以認定。
二、核被告乙○○先後多次未經許可，販售汽油予不特定人，屬包括於一個經營汽油
    銷售業務範圍內所為之行為，係犯能源管理法第二十條之一之罪。公訴人認被告
    多次銷售汽油行為，為連續犯，容有誤會，併此敘明。爰審酌被告乙○○犯罪之
    動機、目的、查獲之油品規模及數量、每日營收數額（被告乙○○自承約一萬元
    至一萬五千元）、所生危害及犯罪後供承犯行態度尚稱良好等一切情狀，量處如
    主文所示之刑，並諭知易服勞役之折算標準，以示懲儆。扣案之加油機含加油槍
    一支、流量計一具及馬達一台，為被告乙○○所有並供犯罪所用之物，業經其供
    明在卷，應依刑法第三十八條第一項第二款宣告沒收。而扣案之汽油三千七百公
    升，則為未經許可而銷售中央主管機關指定之能源產品，均依能源管理法第二十
    條之一宣告沒收。
無罪部分：
一、公訴意旨另以：被告甲○○與乙○○有共同犯意聯絡，由乙○○僱用甲○○在上
    揭地點從事加油工作，嗣於八十九年十月二十日上午十時五十分，甲○○為許江
    章所駕駛之車牌號碼Ｎ九─八七○號計程車，加五百三十元之九二無鉛汽油時，
    經警當場查獲。因認被告甲○○亦涉嫌違反能源管理法第二十條之一之罪嫌云云
    。
二、按犯罪事實應依證據認定之，無證據不得推定其犯罪事實；又不能證明被告犯罪
    者，即應諭知無罪之判決，刑事訴訟法第一百五十四條、第三百零一條第一項分
    別定有明文。
三、訊據被告甲○○堅決否認有右揭犯行，辯稱：伊當天有在現場，但伊並非乙○○
    之員工，伊是開計程車的，並靠行府城計程車行，伊是到該址找乙○○聊天，剛
    好有人到該址加油，乙○○要去洗手間，就叫伊幫忙加油，後來警察就來了，伊
    並非受乙○○僱用的等語。經查，被告甲○○固於八十九年十月二十日在前揭地
    點為警查獲替許江章加油，然乙○○於警訊中即指稱：「甲○○不是我的員工，
    是我的朋友，當時我在忙我託他替我向該計程車司機加油的」（詳八十九年十月
    二十日警訊筆錄），核與甲○○於警訊、偵查及本院審理中所述相符，另警方查
    獲本案時，在現場有二部計程車，分別為許江章所有車號Ｎ九─八七○號計程車
    ，及甲○○所有車號Ｐ四－一六五號計程車，此有現場照片二張在卷可憑，被告
    甲○○復提出營業小客車駕駛人執業登記證及前開計程車之租賃契約書各一紙附
    卷足參，是其所稱以開計程車為業等語，堪信屬實，其並非乙○○所僱用之加油
    站員工，應可確認。此外，復查無其他積極證據足資認定被告甲○○有上開犯行
    ，揆諸首開說明，不能證明被告甲○○犯行，應為無罪之諭知，以昭審慎。
據上論斷，應依刑事訴訟法第二百九十九條第一項前段、第三百零一條第一項，能源
管理法第二十條之一、刑法第十一條前段、四十二條第二項、第三十八條第一項第二
款，罰金罰鍰提高標準條例第二條，判決如主文。
本案經檢察官簡光昌到庭執行職務。
中      華      民      國    九十      年      五      月      九      日
                                  臺灣臺南地方法院刑事第一庭
                                          法  官  黃  光  進
右正本證明與原本無異。
如不服本判決，應於判決送達後十日內，向本院提出上訴狀。
                                          書記官  陳  怡  吟
中      華      民      國    九十      年      五      月      九      日
附錄法條：
能源管理法第二十條之一
未經許可而經營中央主管機關指定之能源產品之輸入、輸出、生產、銷售
業務者，處一年以下有期徒刑、拘役或科或併科新臺幣三十萬元以下罰金
，並得沒收其輸入、輸出、生產、銷售之產品。


司法院資訊處製作；財團法人民間司法改革基金會備份。
